臺灣高等法院刑事判決　
110年度上易字第1469號
上  訴  人  臺灣新北地方檢察署檢察官
被      告  高○○


指定辯護人  本院公設辯護人  郭書益  
上列上訴人因被告違反保護令等案件，不服臺灣新北地方法院10
9年度審易字第668號，中華民國109年12月30日第一審判決（起
訴案號：臺灣新北地方檢察署109年度偵字第4303、6955號），
提起上訴，本院判決如下：
    主  文
上訴駁回。
    理  由
一、公訴意旨略以：被告高○○與告訴人施○○前為曾有親密關係之
    男女朋友，兩人具有家庭暴力防治法第63條之1所定之家庭
    成員關係。被告明知臺灣士林地方法院於民國108年1月7日
    核發107年度家護字第847號民事通常保護令，命其不得對告
    訴人施○○、張○○及施○○等人實施身體或精神上之不法侵害行
    為，並不得對告訴人施○○、施○○之父母施○○、張○○為騷擾、
    接觸、跟蹤、通話及通信等行為，保護令之有效期間為1年
    ，於上開保護令有效期間之附表所示期間，為以下行為：
  ㈠被告竟意圖散布於眾，基於誹謗及違反上開民事通常保護令
    之犯意，於附表一所示之時間、處所，為附表一所示之行為
    ，而以此方式違反上開保護令而騷擾施○○、施○○及張○○，且
    貶低張○○、施○○及施○○名譽。
  ㈡被告以違反上開民事通常保護令之犯意，於附表二所示之時
    間、處所，為附表二所示之行為，而以此方式違反上開保護
    令之規定而騷擾施○○、施○○及張○○。
    因認被告就犯罪事實欄一、㈠部分，係犯刑法第310條第2項
    加重誹謗罪嫌及家庭暴力防治法第61條第2款違反保護令罪
    嫌。就犯罪事實欄一、㈡所為，係違反家庭暴力防治法第61
    條第2款違反保護令罪嫌等語。
二、原判決意旨略以：
  ㈠被告因涉嫌於108年間，竟意圖散布於眾，基於加重誹謗、公
    然侮辱、及違反上開保護令之犯意，透過手機或電腦設備連
    結網際網路，在不特定多數人均可瀏覽之Facebook、INSTAG
    RAM、DCARD等社群網站上，接續張貼涉及私德而與公共利益
    無關言論之文字內容、照片，供連結至該網頁之不特定多數
    人得以瀏覽觀看，足以貶損告訴人施○○、施○○及張○○之人格
    、名譽及貶低其社會評價，對告訴人施○○、施○○及張○○實施
    精神上不法侵害行為，而涉犯刑法第309條第1項公然侮辱、
    第310條第2項加重誹謗及家庭暴力防治法第61條第2款違反
    保護令等罪嫌，業經臺灣新北地方檢察署檢察官於108年11
    月19日以108年度偵字第17042號、第20147號提起公訴，並
    於同年12月19日繫屬於原審，由原審以108年度審易字第345
    0號案件審理（下稱：前案）等情，有本院被告前案紀錄表
    、前案起訴書等在卷可稽。
  ㈡觀諸本案起訴書所認定之犯罪事實與前案起訴書所載之犯罪
    事實，均為被告接續於108年間為之，犯罪時間密接、犯罪
    對象同一、被害法益相同、犯罪態樣亦均係透過Facebook、
    INSTAGRAM、DCARD等公開社群網站，張貼不實文字、照片之
    方式，指控告訴人施○○始亂終棄、欺騙感情、告訴人張○○及
    施○○未善盡其責，反而包庇該不良行為等情，並依此手段為
    騷擾行為。是前案與本案檢察官起訴書所示被告對告訴人等
    犯加重誹謗、違反保護令等罪之犯罪事實同一，而應論以接
    續犯之實質上一罪，當屬同一案件，依前揭規定及說明所示
    ，應為前案起訴效力所及，不得另案再行起訴，原審於前案
    自應就本案所指被告所為前揭犯行部分，一併予以審究。從
    而，檢察官即不得就為前案起訴效力所及之本案涉犯加重誹
    謗、違反保護令罪犯行，再向原審提起公訴，否則即屬重行
    起訴。則檢察官就業經起訴之同一涉犯加重誹謗、違反保護
    令罪案件，復於109年3月13日以109年度偵字第4303號、第6
    955號提起公訴，並於109年3月26日繫屬於原審，而由原審
    以109年度審易字第668號案件審理（即本案），此有加蓋於
    臺灣新北地方檢察署移送函上之原審收狀戳章為憑，故本案
    顯有就同一案件在同一法院重行起訴之違誤，應為不受理判
    決之諭知。
三、檢察官上訴意旨略以：被告於起訴書附表一所為加重誹謗、
    違反民事通常保護令及附表二所為違反民事通常保護令之犯
    行，均係被告先後數行為，在客觀上逐次實行，侵害不同告
    訴人即施○○、張○○、施○○之名譽法益，且被告於附表一所為
    之時間為108年3月29、31日、4月11日、6月11日、8月19日
    、10月12、21、28、28日、11月1、2、3、7、7、8、21日共
    16次，附表二所為之時間為108年3月17日、7月16日、9月22
    、30、30日、8月8、11日、11月13、15、18日、12月1日共1
    1次。上開日期雖均在同一保護令之期間內，但各次行為之
    時間間隔各有不同，可以分開，因被害人即告訴人施○○、施
    ○○、張○○每次見到被告之上開不同張貼內容，心理、生理即
    受衝擊受影響，即使是同一日有二次張貼內容涉及誹謗或騷
    擾，告訴人等之心理、生理仍不免受影響受衝擊。且被告每
    次張貼內容各有不同，告訴人等所受之心理及生理衝擊，自
    有不同。況被告所張貼之內容，涉及之被害人每每不同，是
    本件之被害人不同，各被害人之受害法益雖性質相同，被告
    所為之方法，亦殆有不同，從而，被告張貼之前行為與次行
    為，在在干擾告訴人等之生理、心理（情緒）及生活，依一
    般社會健全觀念，在時間差距上，是可以分開的，在刑法評
    價上，亦各具有獨立性，每次行為無疑應皆可獨立成罪，自
    應按照其行為之次數，一罪一罰，無由成立接續犯。惟原審
    認被告之本案犯行與同一被告之前案即本署檢察官以108年
    度偵字第17042、20147號起訴書起訴之犯行，是在同一保護
    令期間內所為，係犯罪事實同一，認應論以接續犯之實質上
    一罪，屬同一案件，而前案已於109年3月26日繫屬同一法院
    ，本案應為前案起訴效力所及，不得另案再行起訴，原審之
    認 事用法，尚有未洽。
四、經查：　　　　　　
  ㈠按刑事訴訟法第367條之判決及對於原審諭知管轄錯誤、免訴
    或不受理之判決上訴時，第二審法院認其為無理由而駁回上
    訴，或認為有理由而發回該案件之判決，得不經言詞辯論為
    之，同法第372條定有明文。　　
  ㈡又按已經提起公訴或自訴之案件，在同一法院重行起訴者，
    應諭知不受理之判決，刑事訴訟法第303條第2款亦有明定。
    所謂「同一案件」，乃指前、後案件之被告及犯罪事實俱相
    同者而言，既經合法提起公訴或自訴發生訴訟繫屬，即成為
    法院審判之對象，而須依刑事訴訟程式，以裁判確定其具體
    刑罰權之有無及範圍，自不容許重複起訴，檢察官就同一事
    實，無論其為先後兩次起訴或在一個起訴書內重複追訴，法
    院均應依刑事訴訟法第303條第2款就重行起訴之同一事實部
    分諭知不受理之判決，以免法院對僅有同一刑罰權之案件，
    先後為重複之裁判，或更使被告遭受二重處罰之危險，此為
    刑事訴訟法上「一事不再理原則」。而所稱「同一案件」包
    含事實上及法律上同一案件，舉凡自然行為事實相同、基本
    社會事實相同（例如加重結果犯、加重條件犯等）、實質上
    一罪（例如吸收犯、接續犯、集合犯、結合犯等）、裁判上
    一罪（例如想像競合犯等）之案件皆屬之（最高法院60年台
    非字第77號判例意旨參照）。
　㈢依本案起訴書所認定之犯罪事實與前案起訴書所載之犯罪事
    實，均為被告接續於108年間為之，犯罪時間密接、犯罪對
    象同一、被害法益相同、犯罪態樣亦均係透過Facebook、  
      INSTAGRAM、DCARD公開社群網站，張貼不實文字、照片之
    方式，指控告訴人施○○始亂終棄、欺騙感情、告訴人張○○及
    施○○未善盡其責，反而包庇該不良行為等情，並依此手段為
    騷擾行為，是前案與本案檢察官起訴書所示被告對告訴人等
    犯加重誹謗、違反保護令等罪之犯罪事實同一，而應論以接
    續犯之實質上一罪，當屬同一案件，依前揭規定及說明，應
    為前案起訴效力所及，不得另案再行起訴。且原審於前案就
    本案所指被告所為前揭犯行部分，已一併予以審究，上訴後
    亦經本院一併審理，有本院110年度上易字第1469號判決書
    在卷可稽。從而，檢察官就業經起訴之同一涉犯加重誹謗、
    違反保護令罪案件，復於109年3月13日以109年度偵字第430
    3、6955號提起公訴，而由原審以109年度審易字第668號案
    件審理（即本案），顯有就同一案件在同一法院重行起訴之
    情形，原審為不受理判決之諭知，並無違誤。
五、綜上所述，原審以被告本件與臺灣新北地方法院之前案為同
    一案件，認係重行起訴，於法不合，而逕為諭知不受理之判
    決，核其認事用法，俱無違誤。檢察官猶執前詞，指摘原判
    決而提起本件上訴，為無理由，應予駁回，並不經言詞辯論
    為之。
據上論斷，應依刑事訴訟法第368條、第372條，判決如主文。
中　　華　　民　　國　　110 　年　　12　　月　　14　　日
     　　　　　　 刑事第七庭    審判長法　官  孫惠琳
                                      法　官  連雅婷
                                      法　官  張育彰
以上正本證明與原本無異。
不得上訴。
                                      書記官  蔡麗春
中　　華　　民　　國　　110 　年　　12　　月　　14　　日







附表一：
編號 日期時間 張貼之內容 張貼之處所 告訴人 1 108年10月12日18時6分許 文字：  某為風評極差的老師，請你的好棒棒兒子嘴巴放乾淨一點，射別人嘴巴跟射他媽的陰道是多麼依俗，任誰看到都覺得你們這家人家庭教嚴重失敗。 臉書社團：靠杯龍華 張○○、施○○ 2 108年8月19日0時55分許、同年11月1日16時14日許 文字： 老師：你知道你兒子欠錢不還嗎？龍華女大生控訴龍華資X系施教授的兒子在她交往其（期之誤）間借錢跟攝影朋友吃飯不還錢，發生關係後事後要都是男方叫女方買藥吃藥叫... DCARD論壇 張○○、施○○ 3 108年11月1日16時14日許 圖片：張○○、施○○之照片 文字： 這位同學一而再再而三擅闖大樓及百貨公司，父母嚴重包庇不能再裝沒事了吧! 被他騙的女生從龍華科大機械系大四生張話未成年女前公司女主管同事都是他的感情玩物，不僅當事人指控不富事後藥錢還跟女生借錢不付房間旅館也不分攤錢，脫序誇張的行為真令人髮指。 DCARD論壇 張○○、施○○ 4 108年11月21日0時34分許 圖片：施○○、張○○、施○○、施沂瑄之合照 文字： 姐姐的男友說她嘴巴是飛機杯 你怎麼不說你的屌跟品格家教都多麼噁心骯髒! 你們家真是他媽沒水準到極點。 DCARD論壇 張○○、施○○ 5 108年3月29日18時45分許 圖片：施○○Instagram帳號頁面截圖 文字：這個人就是包庇擅闖廣三跟踩圓山大樓的樓敗壞社會的施○○爸爸 「 SarenaChen 」於上開貼文之回覆 張○○、施○○ 6 108年6月11日12時54分 圖片：施○○之照片 男20歲，施，謙IG：syc.3 劈腿去年當街毆打我讓我懷孕後又棄之不理身心受創。目前他又再繼續違法拍照拍照，IG放了一堆爬樓的違法照片，之前去廣三sogo拍亡美照還被媒體爆料，這男的媽媽是聖約翰資管系的張○○，前陣子還打到我公司詆毀我一堆有的沒的，二度創傷，如果還有人跟他拍照請小心別被他騙了，目前遭到檢察官起訴！還有繼續跟他拍照的人就小心一點，他射後不理，毆打女人，還裝沒事在外騙人！ 我實話實說，他們家只想花錢了事解決這問題，道歉完全都是顯出來給大家看的，完全毫無悔意！我實話實說，他完全沒有半點悔意！請媒體跟我聯絡，我有很多這一家人的獨家可以爆料 高○○申設之暱稱「Crystal YH」發表時臉書「攝影師模特兒黑名單討論版」內 張○○、施○○ 7 108年10月28日16時23分 圖片：眼睛部分馬賽克之施○○之照片 北大男1000請把欠女生的旅館錢還清代PO 我們是不在意你這個北大男跟東吳日文女開房拉！但是請你這位北大先生把欠前前前女友的旅館費跟前女友旅館費吃飯錢給付清好嗎！？ DCARD論壇 施○○ 8 108年11月1日19時10分許 圖片：施○○之照片 文字： 你總共跟我朋友上床52次  兩次在你家公園野外無戴套  開房的錢你也只有付首府旅館跟美莊的錢而已  施1謙請你把跟我朋友去旅館打泡開房的錢付清  百麗旅館，金色年代，馥麗旅店  去年你無套內射打炮完了乾你就封鎖我朋友  可是他不是炮友她是你的女朋友  請有guts一點，吃軟飯很沒擔當  有錢買的起空拍機跟相機跟你旁編的薛女友吃西堤跟火鍋應該有錢付旅館房間的錢吧！ DCARD論壇 施○○ 9 108年10月28日23時18分許 圖片：施○○之照片 文字： 喔喔喔跟幾任女友開房要付錢啦空拍機相機買了代表你有錢啊！  東華教授的兒子都這麼沒風度連坐愛也只會了自己屌爽～錢都沒付給女生買單真的很好意思  東吳女跟小氣男打炮他有付旅館錢嗎，無套內射要小心懷孕他不會負責的 DCARD論壇 施○○ 10 108年11月2日5時51分許 圖片：施○○之影片截圖 文字： 你父母是什麼樣的人，學生門都有眼睛都有心…你以為學生都不評論，那是因為她們說了怕被你爸當掉他們，不是當教授就高高在上，更何況是不怎麼樣大學的教授…你怎麼好意思你父母教你貪小便宜跟賴皮嗎？身教大於言教，看來你被教的蠻失敗的！…男生出一張嘴吃軟飯，你父母真會教你 DCARD論壇 張○○、施○○、   他找你去派出所談，你卻你當街打了她...因為你就是個表裡不一的媽寶...你父母教你貪小便宜跟賴皮嗎？身教大於言教，看來你被教的蠻失敗的...男生出一張嘴吃軟飯，你爸媽真會教你。  施○○ 11 108年11月7日23時27分許 圖片：張○○、施○○之照片（附註：龍華科技大學資管系副教授施○○【左】） 文字： 注意＠龍Ｘ資管系副教授兒洩漏個資龍華資管施老師…你這個兒子的爸怎麼不敢接媒體電話…除了違法牌樓空拍上新聞現在初社會在銀行工作洩漏個資也沒什麼職業道德！不知道哪裡來的自信覺得自己的玵子做這些行為很優秀還在課堂上說給你的學生聽～別神隱接受媒體採訪阿 DCARD論壇 張○○、施○○ 12 108年11月3日12時12分許 圖片：施○○之照片 施男目前罪刑 傷害罪起訴結案：拘役10天或易科罰金1萬，民事賠償80萬。 妨害名譽：移送地檢署 洩漏個資：移送地檢署，已告知銀行及媒體 女方原定跟師男去派出所討論但後來爽約收回封鎖對方，女方才會去他公司找他，再者，法律沒有裁定女生有跟蹤，完全是施男被害幻想症的發言複習一下施先生ig沒告知的事 上網交一個未成年成年開房間，同時劈腿愛上打工同事同開房多次無套內射，怎麼這些都布在ig上坦承告知天下呢～syc3 DCARD論壇 施○○ 13 108年11月7日22時39分許 圖片：施○○之照片 文字：1000你金色年代房錢還沒付1000 你跟你的小短腿在金色年代開房打砲錢要記得還給你洩漏個資的小短腿。 DCARD論壇 施○○ 14 108年11月8日0時15分許 圖片：施○○之照片 文字： 施先生，你對我朋友做的任何事你自己心裡有數  玩弄感情  無套內射 射後不理  你說他過份  你怎麼不說你自己的這些行為更過份  以為封鎖就沒事  以為逃避就沒事  那你錯了 你對她說的羞辱  你對她打的腦傷 你對他洩漏個資  你對他做的一切才過份吧  開房錢他先墊  有工作就把機會先跟你說  你講不得就封鎖別人  你爸媽說幾句你就跟他隨便分手  你讀北大朋友都是她學生的高中同學  這世界就是他媽的小  在（再之誤）怎麼過分也沒有你做的這些靠北事  她跟你共同朋友都知道她對你比較好  你這樣對他就是自找死路  法院見很多次了  個性態度也是靠北到極點  下是就是議員開說明會說明了 DCARD論壇 施○○ 15 108年3月31日某時 文字： 更：昨天還不是曬闖民宅拍照一點毀（悔之誤）都沒有 父母知情但包庇 龍華科大施副教授兒子爆出除了闖精華成台北各大樓拍照還到處騙色錢鎮子還上 mentor 網站跟未成年學生要求當男女朋友想過夜想上床，同時又交女模女友，對外都說單身，相同手法令人髮指！許多女生被騙失身！約拍小心，請別上當。 高○○以臉書暱稱「鄭秀」於爆料公社張貼 施○○ 16 108年4月11日7時48分許 圖片：施○○之照片 文字： 更：昨天 還不是曬闖民宅拍照一點毀（悔之誤）都沒有 父母知情但包庇 龍華科大施副教授兒子爆出除了闖精華成台北各大樓拍照還到處騙色錢鎮子還上mentor 網站跟未成年學生要求當男女朋友想過夜想上床，同時又交女模女友，對外都說單身，相同手法令人髮指！許多女生被騙失身！約拍小心，請別上當。 高○○以臉書暱稱「鄭秀」於爆料公社張貼 施○○ 















附表二：
編號 日期時間 張貼之內容 張貼之處所 告訴人 1 108年9月22日10時29分許 文字：施#旺的兒子之前被叛（判之誤）傷害罪刑、還是到處違法爬樓拍照ㄟ恐怖情人 臉書社團：靠杯龍華 張○○、施○○ 2 108年10月8日某時 資管系的旺旺旺好施到底有沒有教他兒子擅闖大樓是違法的阿～老師不是很注重教嗎？怎麼自己的兒子教成這樣 臉書社團：靠杯龍華 張○○、施○○ 3 108年10月11日5時57分許 資管系的汪汪汪老師教出來的兒子除了爬樓違法以外，他私底下也是是會講這種話的人附圖只要說他爬高樓說他不是都酸民他都叫這些酸民們吃懶叫，旺旺的兒子真的好棒棒呢 臉書社團：靠杯龍華 張○○、施○○ 4 108 年7 月16日不詳時間 圖片：張○○與施○○於新北地院走廊之照片文字：就像我發現我懷孕了，他就提了分手，封鎖了我。找不到他，一個人哭著忍著不知道該怎麼辦 高○○申設之instagram帳號「Crystall.52 」之頁面 張○○、施○○、施○○ 5 108年11月15日0時44分許 圖片：張○○之照片 文字：張老師要交銀行而以不能洩漏個資 臉書社團：靠杯龍華 張○○、施○○ 6 108年11月13日1時19分許 老施要教學生不能隨便洩漏個資 臉書社團：靠杯龍華 張○○、施○○ 7 108年11月18日20時45分 老師銀行兒 洩漏女友銀行個資&打女友受傷吃藥 臉書社團：靠杯龍華 張○○、施○○ 8 108年3月17日後某時 圖片：張○○之照片 文字：爬違樓ㄟ勞北老木 臉書社團：爆料公社 張○○、施○○ 9 108年9月30日13時38分許 圖片：施○○之照片 文字：＃媒體請進＿大學生違法闖高樓拍照帶裸女幹嘛啦日前台北有1女3男潛入台北高樓看夜景拍照  成員：東吳日文系大四、北大企管進修部大一、亞洲法律大四，剛滿18歲的少年，歲數約莫是21左右啊，不知道媒體是否知道這台北高樓在哪? 再不然可以請北大企管進修部的同學說明一下嗎？你們父母都知道闖高樓拍照是違法的吧？？大學學校交你們這些喔喔對了亞洲大學法律系的學生你幹嘛要到裸女違法爬樓啊？？是因為被劈腿心受傷所以要帶裸女散心嗎？ DCARD論壇 施○○ 10 108年9月30日16時34分許 圖片：施○○之照片 文字：＃媒體請進＿大學生違法闖高樓拍照帶裸女幹嘛啦日前台北有1女3男潛入台北高樓看夜景拍照  成員：東吳日文系大四、北大企管進修部大一、亞洲法律大四，剛滿18歲的少年，歲數約莫是21左右啊，不知道媒體是否知道這台北高樓在哪? 再不然可以請北大企管進修部的同學說明一下嗎？你們父母都知道闖高樓拍照是違法的吧？？大學學校交你們這些喔喔對了亞洲大學法律系的學生你幹嘛要到裸女違法爬樓啊？？是因為被劈腿心受傷所以要帶裸女散心嗎？＃東吳大學日文系＃薛佳文＃台北大學企管系進修部＃施○○＃亞洲大學法律系＃林柏豪   11 108年12月1日21時12分許 圖片：施○○之照片 文字： ＃幫高調＿這對男女擅闖大樓，社會版累犯！拍照的銀行行員還會洩漏個資 DCARD論壇 施○○